臺灣高等法院高雄分院刑事裁定　　　　 96年度毒抗字第122號
抗告人 甲○○
　　　　　　　 現於高雄看守所附設勒戒所
上列抗告人因違反毒品危害防制條例案件，不服臺灣高雄地方法
院中華民國96年10月8 日令強制戒治之裁定（96年度毒聲字第16
27號），提起抗告，本院裁定如下：
    主  文
抗告駁回。
    理  由
一、原審裁定意旨: 被告甲○○因施用第一級毒品經臺灣高雄地
    方法院以96年毒聲字第56號裁定送觀察、勒戒後，認有繼續
    施用毒品之傾向，依毒品危害防制條例第20條第2 項後段，
    裁定應令入戒治處所強制戒治，其期間為6 月以上，至無繼
    續強制戒治之必要為止；但最長不得逾1 年。
二、抗告意旨略以：抗告人於民國96年8 月6 日入高雄看守所附
    設勒戒所，一切依勒戒所生活規定，表現良好。「其人格特
    質」應無偏差，且心中已深具悔意，應無繼續施用毒品傾向
    。又抗告人於勒戒期滿後，還需接續執行4 年3 月之刑罰，
    執行刑期所處環境並無可能接觸及施用毒品，於日後絕無「
    環境相關因素」存在。由上述理由與台灣高雄看守所依「人
    格特質」、「臨床徵候」、「環境相關因素」等項目評估，
    認抗告人有繼續施用毒品傾向，均有互相衝突，請再明察云
    云。
三、按犯毒品危害防制條例第10條之罪者，檢察官應聲請法院裁
    定，令被告入勒戒處所觀察、勒戒，其期間不得逾2 月。觀
    察、勒戒後，檢察官依據勒戒處所之陳報，認受觀察、勒戒
    人無繼續施用毒品傾向者，應即釋放，並為不起訴之處分；
    認受觀察、勒戒人有繼續施用毒品傾向者，檢察官應聲請法
    院裁定令入戒治處所強制戒治，其期間為6 個月以上，至無
    繼續強制戒治之必要為止，但最長不得逾1 年，毒品危害防
    制條例第20條第1 、2 項定有明文。
四、按依法務部修正訂頒之有無繼施用毒品傾向評估標準評分說
    明手冊中，其有無繼續施用傾向之判定原則如下：「1 、60
    分以上判定為有繼續施用傾向。2 、50分以下判定為無繼續
    施用傾向。3 、50分至59分間由判定者再做整體評估後決定
    ，若判定有繼續施用毒品傾，需加註理由。」此有法務部函
    （中華民國89年12月6 日法八十九矯字第○三三七二九號函
    ）在卷可按。查本件抗告人因施用第一級毒品，經原審法院
    以96年度毒聲字第56號裁定送臺灣高雄看守所附設勒戒處所
    觀察、勒戒後，經核高雄看所守附設勒戒處所提供之抗告人
    有無繼續施用毒品傾向評估標準紀錄表中，其中人格特質（
    含其他犯罪紀錄、行為觀察等）計有8 分，臨床徵候部分計
    有60分（含戒斷症狀、多重藥物使用、注射使用、使用期間
    、情緒及態度等），環境相關因素2 分（含家庭因素等），
    總計評分為70分，故綜合判斷認抗告人應有繼續施用毒品之
    傾向，此有該所95年11月28日高所衛字0961000323號函送之
    「有無繼續施用毒品傾向證明書」、「有無繼續施用毒品傾
    向評估標準紀錄表」等各1 紙在卷可考，原審法院因而依檢
    察官之聲請，適用毒品危害防制條例第20條第2 項後段之規
    定，裁定令入戒治處所施以強制戒治，其期間為6 個月以上
    ，至無繼續強制戒治之必要為止，但最長不得逾1 年，核無
    違誤，抗告人之抗告並無理由，應予駁回。
五、據上論結，應依刑事訴訟法第412條，裁定如主文。
中　　華　　民　　國　　96　　年　　11　　月　　　9 　日
 　　　　　　 刑事第八庭    審判長法　官　翁慶珍
                                  法　官　范惠瑩
                                  法　官　李政庭
以上正本證明與原本無異。
不得再抗告。
中　　華　　民　　國　　96　　年　　11　　月　　　9 　日
　　　　　　　　　　　　　　　　　書記官　吳福連
